臺灣高雄地方法院民事判決　　　　　 110年度雄小字第2430號
原　　　告　明台產物保險股份有限公司

法定代理人　長　耕一
訴訟代理人　謝守賢律師
被　　　告　陳宥任　

訴訟代理人　趙苡涵　
上列當事人間請求損害賠償事件，本院於民國110 年12月30日言
詞辯論終結，判決如下：
    主  文
被告應給付原告新臺幣參萬陸仟壹佰參拾元，及自民國一一Ｏ年
七月二十四日起至清償日止，按週年利率百分之五計算之利息。
訴訟費用新臺幣壹仟元由被告負擔。
本判決第一項得假執行；但被告如以新臺幣參萬陸仟壹佰參拾元
為原告預供擔保後，得免為假執行。
    事實及理由
一、原告主張：原告承保訴外人李吳碧桃所有車牌號碼000-0000
    號自用小客車（下稱系爭車輛），李吳碧桃於民國108 年8
    月7 日將系爭車輛提供予訴外人王浩瀚使用。被告於同日15
    時55分許，騎乘車牌號碼000-000 號普通重型機車（下稱系
    爭機車）由博愛二路西往東方向逆向行駛，至博愛二路與明
    華路口（下稱系爭路口）時，適王浩瀚駕駛系爭車輛沿博愛
    二路內側快車道左轉專用車道北向南行駛，系爭機車擦撞系
    爭車輛車頭而肇事（下稱系爭事故）。系爭車輛因系爭事故
    受有車損，原告依與李吳碧桃之保險契約約定，支出系爭車
    輛維修費用新臺幣（下同）36,130元（含經折舊後之零件費
    20,286元，工資15,844元），是原告自得依保險代位之關係
    ，請求被告賠償系爭車輛維修費用等語。爰依民法第184 條
    第1 項前段、第191 條之2 、保險法第53條規定提起本件訴
    訟，並聲明：被告應給付原告36,130元，及自起訴狀繕本送
    達翌日起至清償日止，按週年利率5%計算之利息。
二、被告則以：被告騎乘系爭機車撞擊系爭車輛之力道不致造成
    系爭車輛重大車損，原告所支出之維修費用，多數應係系爭
    車輛舊有車損，維修費用自不應由被告負擔等語，資為抗辯
    ，並聲明：原告之訴駁回。
三、經查，因被告逆向行駛之過失，肇致系爭事故發生，原告依
    與李吳碧桃之保險契約約定，支出系爭車輛維修費用64,426
    元，經零件折舊後為36,130元（含工資15,844元、折舊後之
    零件費用20,286元）等情，有高雄市政府警察局道路交通事
    故初步分析研判表、談話紀錄表、道路交通事故現場圖、道
    路交通事故調查報告表（一）、（二）、事故現場照片、系
    爭車輛保險單、保險理賠申請書、系爭車輛維修費用估價單
    暨發票在卷可稽（見本院卷第35至39、117 至136 、161 至
    183頁），且為兩造所不爭執，堪信為真實。
四、本院之判斷：
    原告主張被告應賠償系爭車輛維修費用36,310元乙節，則為
    被告所否認，並以前詞置辯，是本院應審酌者厥為：原告支
    出之系爭車輛維修費用，是否均係系爭事故導致，而應由被
    告負賠償責任？茲論述如下：
    1.按因故意或過失，不法侵害他人之權利者，負損害賠償責
      任；汽車、機車或其他非依軌道行駛之動力車輛，在使用
      中加損害於他人者，駕駛人應賠償因此所生之損害，民法
      第184 條第1 項前段、第191 條之2 前段分別定有明文。
      又按被保險人因保險人應負保險責任之損失發生，而對於
      第三人有損失賠償請求權者，保險人得於給付賠償金額後
      ，代位行使被保險人對於第三人之請求權；但其所請求之
      數額，以不逾賠償金額為限，保險法第53條亦有明文。經
      查，被告有逆向行駛之過失，導致系爭事故，造成系爭車
      輛車損，則依上開規定，被告自應對系爭車輛所有人李吳
      碧桃負損害賠償責任，而原告既依與李吳碧桃之保險契約
      定給付系爭車輛維修費用，原告自取得李吳碧桃對被告之
      損害賠償請求權甚明。
    2.經查，系爭機車左側車身撞擊系爭車輛前車頭而致系爭事
      故，有道路交通事故調查表（二）存卷可憑（見本院卷第
      129 頁），互核與被告於系爭事故警詢調查時陳稱：當時
      我穿越博愛二路逆向行駛，對方沿博愛路左轉明華路，對
      方左前車頭和我車左側車身發生碰撞；王浩瀚於系爭事故
      警詢調查時陳稱：當時我要左轉，我看到對方從右側衝出
      來，我車前車頭和對方車左側車身發生碰撞等語相符（見
      本院卷第119 至122 頁），又系爭車輛於送廠維修時，前
      車頭部位受有損害乙節，亦有原告、訴外人即系爭車輛維
      修廠商裕昌汽車股份有限公司（下稱裕昌公司）所提之系
      爭車輛車損維修照片附卷可查（見本院卷第195 至205 、
      215 至219 頁），堪認系爭事故發生時，系爭車輛前車頭
      遭系爭機車撞擊肇事而受有車損。次查，系爭車輛係針對
      係前蓋、前保險桿、左前葉子板及水箱等部位進行維修，
      有系爭車輛維修費用估價單及系爭車輛維修片足憑（見本
      院卷第35、195 至205 、215 至219 頁），要與系爭車輛
      因系爭事故所受車損部位相符，復參系爭車輛前蓋更換部
      分，係因遭重擊後變形彎折，無法以人工板金回復原狀；
      保險桿、標誌、前保飾條部分，進場時有嚴重擦傷、裂痕
      而需更換；左大燈有斷裂與內凹，已不堪使用而需更換；
      霧燈外蓋整部分不見；保桿進氣口為蜂窩狀結構，撞擊後
      難以調整回原來狀態，需更換新品，系爭車輛依車損狀況
      估價，所維修及更換新品係為回復車輛整體效用等情，亦
      有裕昌公司110 年12月15日之民事陳報狀在卷足參（見本
      院卷第213 頁），洵堪認定是原告所支出之維修費用，均
      係為修繕系爭車輛因系爭事故所受車損而有必要。
    3.被告雖辯稱車速不快，撞擊力道不致造成系爭車輛如此大
      的損壞，依被告當時行車方向於系爭車輛右方，亦難認左
      大燈會有損壞，原告支出維修費部分應係修復系爭車輛舊
      有車損等語。惟查，系爭車輛係前車頭遭系爭機車撞擊，
      隨車體衝撞力道及摩擦情形，系爭車輛左大燈部分自亦可
      能受有損害，而系爭車輛左大燈部分確有斷裂及內凹損傷
      乙節，亦有裕昌公司前開陳報狀及系爭車輛車損照片可查
      （見本院卷第213 、215 頁），可徵系爭車輛左大燈係因
      系爭事故而損壞，且被告於本院110 年11月16日言詞辯論
      程序中亦不否認大燈部分修繕費用應由被告負擔（見本院
      卷第188 頁），則被告事後翻異其詞，應屬臨訟卸責之詞
      。又系爭車輛維修部位與遭系爭機車撞擊之位置相符，業
      如上述，而系爭車輛維修估價日期為108 年8 月8 日，有
      系爭車輛維修費用估價單可憑（見本院卷第35頁），與系
      爭事故發生時點顯屬密接，復無何證據可證系爭車輛前車
      頭於系爭事故發生前即受有車損而有維修之必要，足認原
      告支出系爭車輛之維修費用，均係為修復因系爭事故所致
      之車損甚明，又系爭車輛車體損壞程度為變形彎折、嚴重
      擦傷、斷裂、內凹而不堪使用，有裕昌公司之民事陳報狀
      可稽（見本院卷第213 頁），是系爭車輛車損情形非屬輕
      微且將影響系爭車輛之正常使用，如為系爭車輛之舊有車
      損，則系爭車輛應無法正常行駛，自無難想像於系爭事故
      發生前尚得正常駕駛上路，是被告所辯要與常情有違，難
      認有據。
五、綜上所述，原告依民法第184 條第1 項前段、第191 條之2
    、保險法第53條規定，請求被告應給付原告36,130元及自起
    訴狀繕本送達翌日（即110 年7 月24日）起至清償日止，按
    週年利率5 ％計算之利息，為有理由，應予准許。
六、本件係適用小額程序所為被告敗訴之判決，依民事訴訟法第
    436 條之20規定，法院應依職權宣告假執行。並由本院依民
    事訴訟法第392 條第2 項之規定，依職權宣告被告為原告預
    供擔保，得免為假執行。
七、本件事證已臻明確，兩造其餘攻擊防禦方法及所提證據，核
    與判決結果不生影響，爰不逐一論述，併此敘明。
八、訴訟費用負擔之依據：民事訴訟法第78條。本件訴訟費用額
    ，依職權確定如主文所示之金額。
中    華    民    國   111    年    1     月    20    日
                  高雄簡易庭  法  官  陳安信
以上正本係照原本作成。
如對本判決上訴，須於判決送達後20日內向本院提出上訴狀，並
須表明原判決所違背之法令及其具體內容與依訴訟資料可認為原
判決有違背法令之具體事實之上訴理由。（均須按他造當事人之
人數附繕本）。
民事訴訟法第436條之24第2項：對於本判決之上訴，非以違背法
令為理由，不得為之。
中    華    民    國   111    年    1     月    20    日
                              書記官  蔡妮君